臺灣新竹地方法院刑事判決
110年度易字第881號
公  訴  人  臺灣新竹地方檢察署檢察官
被      告  周志偉




上列被告因竊盜案件，經檢察官提起公訴（110年度偵字第8926
號），因被告於準備程序中就被訴事實為有罪之陳述，經告以簡
式審判之旨，並聽取意見後，裁定進行簡式審判程序，本院判決
如下：
    主  文
周志偉犯攜帶兇器竊盜罪，累犯，處有期徒刑玖月。扣案之螺絲
起子、老虎鉗各壹支、帽子壹頂、手套壹雙，均沒收。
    事 實 及 理 由
一、本件犯罪事實及證據，除犯罪事實欄關於「並扣得螺絲起子
    、老虎鉗及上開電線6公斤(已發還)」之記載，補充為「並
    扣得作案用之螺絲起子、老虎鉗各1支、帽子1頂、手套1雙
    等物及上開竊得之電線6公斤(已發還姜禮孟)」，並補充「
    被告周志偉於本院訊問時之自白」為證據外，餘均引用檢察
    官起訴書之記載（如附件）。
二、論罪及累犯：
（一）核被告所為，係犯刑法第321條第1項第3款之攜帶兇器竊
      盜罪。
（二）查被告前因竊盜案件，經本院以106年度易字第439號判決
      判決判處有期徒刑9月、9月確定後，再與他案罪刑經本院
      以106年度聲字第1636號裁定應執行有期徒刑2年4月確定
      ，於民國108年9月13日執行完畢，有臺灣高等法院被告前
      案紀錄表1份在卷可按，是被告受徒刑之執行完畢，5 年
      以內故意再犯本案有期徒刑以上之罪，為累犯，本院參照
      釋字第775號解釋意旨，衡酌被告構成累犯之罪亦為與本
      案罪質相同之竊盜罪，可認其主觀上具有特別惡性，且對
      刑罰反應力薄弱，爰依刑法第47條第1項規定加重其刑。
三、科刑：
　　爰以行為人之責任為基礎，審酌被告正值壯年，且自陳從事
    清潔工作，非無從事正當職業之能力，卻恣意竊取他人財物
    ，顯然欠缺尊重他人財產法益之觀念，所為應予非難，而被
    告犯後坦承犯行，犯後態度尚可，兼衡被告犯罪之動機、目
    的、手段、竊取財物之價值、智識程度、家庭狀況等一切情
    狀，量處如主文所示之刑。
四、沒收：
（一）被告竊得之電線6公斤已發還，依刑法第38條之1第5項規
      定不予宣告沒收或追徵。
（二）扣案之螺絲起子、老虎鉗各1支、帽子1頂、手套1雙，為
      被告所有，且為供本件犯罪所用之物，業經被告於本院訊
      問時供承在卷，爰依刑法第38條第2項前段規定宣告沒收
      。
五、不予宣告強制工作之說明：
　　起訴書雖認被告多次竊盜而有犯罪習慣，請求依竊盜犯贓物
    犯保安處分條例第3條第1項規定令入勞動場所強制工作等語
    。惟司法院大法官業於110年12月10日作成釋字第812號解釋
    ，解釋文謂：『中華民國94年2月2日修正公布並自95年7月1
    日施行之刑法第90條第1項及第2項前段規定：「（第1項）
    有犯罪之習慣或因遊蕩或懶惰成習而犯罪者，於刑之執行前
    ，令入勞動場所，強制工作。（第2項前段）前項之處分期
    間為3年。」95年5月30日修正公布並自同年7月1日施行之竊
    盜犯贓物犯保安處分條例第3條第1項規定：「18歲以上之竊
    盜犯、贓物犯，有犯罪之習慣者，得於刑之執行前，令入勞
    動場所強制工作。」同條例第5條第1項前段規定：「依本條
    例宣告之強制工作處分，其執行以3年為期。」就受處分人
    之人身自由所為限制，均違反憲法第23條比例原則，與憲法
    第8條保障人身自由之意旨不符，均應自本解釋公布之日起
    失其效力。』是自上開解釋於110年12月10日公布後，刑法第
    90條第1項、第2項前段及竊盜犯贓物犯保安處分條例第3條
    第1項、同條例第5條第1項前段，關於強制工作之規定已失
    其效力，即無從再宣告強制工作，末此敘明。
六、依刑事訴訟法第273條之1 第1項、第299條第1項前段，判決
    如主文。 
本案經檢察官沈郁智提起公訴，檢察官陳中順到庭執行職務。
中　　華　　民　　國　　 111　　年　　4 　　月 　20 　日
                      刑事第八庭  法  官  潘韋廷
以上正本證明與原本無異。
如不服本判決應於收受本判決後20日內向本院提出上訴書狀，上
訴書狀應敘述具體理由。上訴書狀未敘述上訴理由者，應於上訴
期間屆滿後20日內補提理由書狀於本院(均須按他造當事人之人
數附繕本 )「切勿逕送上級法院」。 
中　　華　　民　　國　　111 　年　　4 　　月　　20　　日
                                  書記官  彭筠凱
附錄論罪科刑法條：
刑法第321條
犯前條第1項、第2項之罪而有下列情形之一者，處6 月以上5 年
以下有期徒刑，得併科50萬元以下罰金：
一、侵入住宅或有人居住之建築物、船艦或隱匿其內而犯之。
二、毀越門窗、牆垣或其他安全設備而犯之。
三、攜帶兇器而犯之。
四、結夥三人以上而犯之。
五、乘火災、水災或其他災害之際而犯之。
六、在車站、港埠、航空站或其他供水、陸、空公眾運輸之舟、
    車、航空機內而犯之。
前項之未遂犯罰之。　

【附件】
臺灣新竹地方檢察署檢察官起訴書
                                     110年度偵字第8926號
　　被　　　告　周志偉　
上列被告因竊盜案件，已經偵查終結，認應提起公訴，茲將犯罪
事實及證據並所犯法條分敘如下：
　　　　犯罪事實
一、周志偉前因竊盜案件，經臺灣新竹地方法院以106年度易字
    第439號判決判處有期徒刑9月、9月確定，於民國108年9月1
    3日執行完畢。詎猶不知悔改，意圖為自己不法之所有，基於
    竊盜之犯意，於110年8月2日14時30分許，趁無人注意之際
    ，持客觀上足供兇器使用之老虎鉗、螺絲起子各1把，接續
    在新竹縣○○鎮○○里○○○街0000000000000000000○000號等建築
    工地處，竊取姜禮孟所管理之電線6公斤〔價值共計新臺幣（
    下同）5000元〕，得手後將上開電線放入水泥袋欲離去現場
    時，為姜禮孟所發現並報警處理，經當場逮捕周志偉，並扣
    得螺絲起子、老虎鉗及上開電線6公斤(已發還)，而查上情
    。
二、案經姜禮孟訴由新竹縣政府警察局新埔分局報告偵辦。
　　　　證據並所犯法條
一、證據清單及待證事實：
編號 證據名稱 待證事實 1 被告周志偉於警詢及偵訊中之供述 被告坦承全部犯罪事實。 2 證人即告訴人姜禮孟於警詢中之證述 證明全部犯罪事實。 3 新竹縣政府警察局新埔分局搜索扣押筆錄暨扣押物品目錄表1份、贓物認領保管單1紙、現場暨採證照片共12張 佐證被告竊取上開電線之事實。 
二、核被告所為，核被告所為，係犯刑法第321條第1項第3款之
    加重竊盜罪嫌。又被告曾有犯罪事實欄所載之科刑執行情形，
    有本署刑案資料查註紀錄表1份附卷可參，其於有期徒刑執行完
    畢後，5年內故意再犯本案有期徒刑以上之罪，為累犯，請參照
    大法官會議釋字第775號解釋意旨，審酌是否依刑法第47條
    第1項規定加重其刑。扣案之螺絲起子、老虎鉗各1把為被告
    所有，且係供犯罪所用之物，請依刑法第38條第2項之規定
    宣告沒收。
三、被告前有多次侵入工地竊取電線之前科，仍不思悔改，猶犯
    本案，堪認其有犯罪之習慣或懶惰成習而犯罪，建請依竊盜
    犯贓物犯保安處分條例第3條第1項規定，於刑之執行前，令
    被告入勞動場所強制工作。
四、依刑事訴訟法第251條第1項提起公訴。
　　此　致
臺灣新竹地方法院
中　　華　　民　　國　 110　　年　　10　　月　　25　　日
　　　　　　　　　　　　　　　檢　察　官　沈郁智
本件證明與原本無異　　　　　　　　　　　　
中　　華　　民　　國　 110　　年　　11　　月　　17　　日
                              書  記  官